臺灣高雄地方法院刑事判決　　　　　　　94年度訴字第3860號
公　訴　人　臺灣高雄地方法院檢察署檢察官
被　　　告　甲○○
上列被告因違反毒品危害防制條例案件，經檢察官提起公訴（94
年度毒偵字第6877號），被告於本院準備程序進行中，就被訴事
實為有罪之陳述，經本院告知簡式審判程序意旨，並聽取公訴人
及被告之意見後，本院合議庭裁定由受命法官獨任依簡式審判程
序審理，判決如下：
    主  文
甲○○施用第一級毒品，累犯，處有期徒刑陸月，如易科罰金，
以佰元折算壹日。扣案殘留第一級毒品海洛因之夾鏈袋壹個沒
收銷燬之。
    事  實
一、甲○○前因施用毒品案件，經本院以89年度毒聲字第10056
    號裁定送勒戒處所觀察、勒戒後，因有繼續施用毒品之傾向
    ，又經本院以90年度毒聲字第1582號裁定令入戒治處所施以
    強制戒治，嗣經戒治所評定合格，認無繼續戒治之必要，經
    本院以90年度毒聲字第5013號裁定停止戒治，所餘戒治期間
    ，付保護管束，而於91年3 月10日保護管束期滿，視為強制
    戒治執行完畢（期間甲○○雖遭本院以91年度毒聲字第1101
    ０一號裁定撤銷停止戒治，然該裁定送達當事人時，已逾保
    護管束期滿之日，未能執行該撤銷停止戒治之裁定），此案
    並經本院以91年度訴字第1196號判處有期徒刑10月確定，於
    93年3 月31日縮短刑期執行完畢。其仍不知悔改，明知海洛
    因業經公告列為毒品危害防制條例第2 條第2 項第1 款之第
    一級毒品，不得非法持有、施用，竟基於施用第一級毒品海
    洛因之犯意，於前開強制戒治執行完畢釋放後五年內即94年
    7 月22日11時30分許，在其位於高雄市○○區○○路29號住
    處內，以將第一級毒品海洛因摻入香菸內吸食之方式，施用
    第一級毒品海洛因1 次。嗣於同日11時55分許，甲○○思戒
    除毒癮，於犯罪未經有偵查犯罪權限之公務員發覺其犯罪前
    ，即自行前往高雄縣政府警察局鳳山分局五甲派出所向員警
    自首施用毒品犯行，並主動交付其所有殘留第一級毒品海洛
    因之夾鏈袋1 個，並願接受裁判，經其同意而為警採其尿液
    送驗結果，其尿液中呈現毒品嗎啡之陽性反應，始悉上情。
二、案經高雄縣政府警察局鳳山分局報請臺灣高雄地方法院檢察
    署檢察官偵查起訴。
    理  由
一、本件被告甲○○所犯為死刑、無期徒刑、最輕本刑為3 年以
    上有期徒刑以外之罪，其於準備程序進行中，就被訴事實為
    有罪之陳述，經告知簡式審判程序之旨，並聽取當事人之意
    見後，本院合議庭裁定由受命法官獨任進行簡式審判程序，
    合先敘明。
二、上揭事實，業據被告於本院審理時坦承不諱，且其為警查獲
    時所採取之尿液，經送請臺灣檢驗科技股份有限公司檢驗，
    結果呈嗎啡陽性反應，有該公司之濫用藥物尿液檢驗報告乙
    份附卷可稽。扣案之夾鏈袋1 個，經送請高雄醫學大學附設
    中和紀念醫院醫鑑定結果，檢出殘留第一級毒品海洛因之陽
    性反應，有該院94年12月27日報告編號0000-000號之檢驗報
    告乙份可佐，並有上開殘留第一級毒品海洛因之夾鏈袋1 個
    扣案可資佐證。被告上開施用毒品之自白與事實相符，自可
    採為認定事實之證據，其施用第一級毒品之犯罪事實，堪以
    認定。被告前因施用毒品案件，經本院裁定送勒戒處所觀察
    、勒戒後，因有繼續施用毒品之傾向，又經本院裁定令入戒
    治處所施以強制戒治1 年，嗣經戒治所評定合格，認無繼續
    戒治之必要，本院另以裁定停止戒治，所餘戒治期間，付保
    護管束，於91年3 月10日保護管束期滿，視為強制戒治執行
    完畢之事實，有臺灣高等法院被告前案紀錄表、本院被告院
    內索引卡紀錄表及臺灣高雄地方法院檢察署刑案資料查註紀
    錄表各乙份附卷可參，其於強制戒治執行完畢釋放後，5 年
    內再犯本件施用第一級毒品罪，事證明確，應予依法論科。
三、按對於施用毒品者之追訴，依毒品危害防制條例第23條第2
    項規定：「觀察、勒戒或強制戒治執行完畢釋放後，5 年內
    再犯第10條施用毒品之罪者，應依法追訴。」本件被告前因
    施用毒品案件，經本院裁定觀察、勒戒及強制戒治，於91年
    3 月10日強制戒治執行完畢，其於強制戒治執行完畢釋放後
    ，5 年內再犯本件施用毒品案件，依毒品危害防制條例第23
    條第2 項之規定，應依法追訴。核被告所為，係犯毒品危害
    防制條例第10條第1 項之施用第一級毒品罪。被告持有第一
    級毒品進而施用，持有之低度行為為施用之高度行為所吸收
    ，不另論持有毒品之罪。另被告本次施用毒品犯行，於犯罪
    未經察覺前，即主動向警察機關員警自承施用毒品之犯行，
    有高雄縣政府警察局鳳山分局94年7 月22日解送人犯報告書
    1 份在卷可稽，核與刑法第62條之規定相符，依法應減輕其
    刑。又被告前曾因違反毒品危害防制條例案件，經法院判處
    有期徒刑10月確定，於93年3 月31日縮短刑期執行完畢，此
    有臺灣高等法院被告前案紀錄表及臺灣高雄地方法院檢察署
    刑案資料查註紀錄表各1 份在卷可稽，其於5 年以內再犯本
    件有期徒刑以上之罪，為累犯，應依刑法第47條規定加重其
    刑，並依刑法第71條第1 項規定，先加後減之。
四、爰審酌被告前有毒品前科，因犯施用毒品案件經2 次觀察勒
    戒及強制戒治，仍未能徹底戒絕毒品，且於94年度訴字第17
    74號毒品案件判決後復犯本案施用毒品罪，顯見其無戒毒悔
    改之意，惟念其施用毒品乃自戕一己之身體健康，尚未對他
    人造成危害，且犯後坦承犯行，態度尚可，並向警察機關自
    首，顯有悔改之意等一切情狀，量處如主文所示之刑，並諭
    知易科罰金之折算標準。殘留第一級毒品海洛因之夾鏈袋1
    個，其上殘留之海洛因已無從分析剝離，應依毒品危害防制
    條例第18條第1 項前段規定宣告沒收銷燬之。
據上論斷，應依刑事訴訟法第273 條之1 第1 項、第299 條第1
項前段，毒品危害防制條例第10條第1 項、第18條第1 項前段，
，刑法第11條、第47條、第62條前段、第41條第1 項前段，罰金
罰鍰提高標準條例第2條，判決如主文。
中　　華　　民　　國　　94　　年　　12　　月　　30　　日
                  刑事第六庭    法  官  楊佩蓉
以上正本證明與原本無異。
如不服本判決，應於收受送達後10日內向本院提出上訴書狀。
 　　　　　　　　　　　　       書記官  翁淑珮
中　　華　　民　　國　　94　　年　　12　　月　　30　　日
附錄本案判決論罪科刑法條：
毒品危害防制條例第10條第1項
施用第一級毒品者，處6月以上5年以下有期徒刑。
